【裁判字號】    98,交聲,255
【裁判日期】    980825
【裁判案由】    違反道路交通管理處罰條例
【裁判全文】
臺灣宜蘭地方法院交通事件裁定         98年度交聲字第255號
移送機關    交通部公路總局臺北區監理所宜蘭監理站
異  議  人  甲○○
即受處分人
上列異議人因違反道路交通管理處罰條例案件，對於交通部公路
總局臺北區監理所宜蘭監理站於民國98年6月12日所為之處分（
宜監字第裁43-Q00000000號）聲明異議，本院裁定如下：
    主  文
異議駁回。
    理  由
一、移送機關處分意旨略以：異議人即受處分人甲○○駕駛車牌
    號碼PVX-561號重型機車，於民國98年6月11日凌晨3時50分
    許，行經宜蘭縣羅東鎮○○路與中正路口處，因拒絕酒測違
    規，為宜蘭縣警察局羅東分局員警以宜警交字第Q00000000
    號通知單舉發，經移送機關請上開舉發單位調查，仍認異議
    人違規事實明確，爰依道路交通管理處罰條例第35條第4項
    規定，裁處新台幣（下同）60,000元之罰鍰，並吊銷駕駛執
    照。
二、異議意旨略以：異議人甲○○於違規舉發時、地並未騎乘機
    車，機車停在路邊沒有發動，人也沒有在機車旁，因此警員
    要求伊做酒測並不合理等語。
三、按「汽車駕駛人拒絕接受第1項測試之檢定者，處新臺幣60,
    000元罰鍰，並當場移置保管該汽車及吊銷該駕駛執照。」
    、「汽車駕駛人，駕駛汽車經測試檢定有下列情形之一者，
    處新臺幣15,000元以上60,000元以下罰鍰，並當場移置保管
    該汽車及吊扣其駕駛執照1年；因而肇事致人受傷者，並吊
    扣其駕駛執照2年；致人重傷或死亡者，吊銷其駕駛執照，
    並不得再考領：一、酒精濃度超過規定標準。」道路交通管
    理處罰條例第35條第4項前段、第1項第1款定有明文。
四、經查，本件異議人固不否認於上揭時間於上揭地點有飲酒之
    事實，惟辯稱：伊沒有騎機車，是朋友騎車載伊後，車停放
    在該處，伊就去喝酒，喝完酒之後，伊跟朋友還在走路時，
    被警察攔下，伊認為伊沒有酒駕云云。惟查：關於本件舉發
    行為，依乙○○○○於本院調查時結證稱：伊巡邏是2個人1
    組，當時凌晨3點50分，伊開車巡邏執行勤務，看到異議人
    騎機車在民族路往公園路的方向騎走，伊開車追不到10公尺
    ，在中正路與民族路口追到，後來異議人下車稱「我沒開車
    ，我已經停下來，沒有當場抓到我開車，我已經停下來了」
    ，伊問異議人為何要跑，當時伊有聞到酒味，問異議人是否
    喝酒，異議人回答一點點，還說今天是母親節不要那麼嚴，
    並堅持不做酒測，所以伊就開單了等語（參見本院卷第16頁
    98年8月13日訊問筆錄）。參以舉發員警係在場之目擊證人
    ，其到庭並以具結擔保供述之真實性，加以異議人素不相識
    ，又無嫌隙，應無攀誣異議人之理，自不得僅以證人為本件
    開單告發之員警而全盤抹煞其在訴訟上所具有目擊證人之資
    格，其證言自得採為本院裁判之依據。是依前開規定及證人
    乙○○○○之上開證述，本件異議人所辯並無理由，異議人
    駕駛汽車拒絕接受酒精濃度測試檢定之事實已堪認定。
五、綜上所述，異議人車輛確有於上揭時、地駕駛汽車拒絕接受
    酒精濃度測試檢定之違規事實。從而，移送機關依上開違規
    事實，依道路交通管理處罰條例第35條第4項規定，裁處罰
    鍰60,000元，並無不當，異議人之異議為無理由，應予駁回
    。
據上論斷，應依道路交通案件處理辦法第19條，裁定如主文。
中    華    民    國    98    年    8     月    25    日
                  交通法庭法  官  辜漢忠
以上正本證明與原本無異。
如不服本裁定，應於裁定送達後5日內，向本院提出抗告狀。（
應附繕本）
                          書記官  許麗汝
中    華    民    國    98    年    8     月    26    日


司法院資訊處製作；財團法人民間司法改革基金會備份。
